【裁判字號】    90,訴,1278
【裁判日期】    901022
【裁判案由】    偽造文書等
【裁判全文】
臺灣桃園地方法院刑事判決                          九十年度訴字第一二七八號
    公  訴  人  臺灣桃園地方法院檢察署檢察官
    被      告  乙○○
右列被告因偽造文書等案件，經檢察官提起公訴（九十年度偵字第一一一四五號），
本院判決如左：
    主  文
乙○○連續踰越安全設備竊盜，處有期徒刑玖月。
    事  實
一、乙○○基於意圖為自己不法所有之概括犯意，連續自民國九十年五月初某日起至
    同年六月七日止，或以踰越屬安全設備之窗戶，或以開啟房門之方式，多次於日
    間侵入桃園縣中壢市○○路二四三號甲○○住處房間（侵入住宅部分未據告訴）
    ，竊取甲○○所有之現金新台幣（下同）合計二萬八千元、美金二百餘元、台灣
    銀行中壢分行存摺及印章等財物，得手後除將現金花用殆盡，又另基於概括犯意
    ，分別於同年六月七日及八日，連續二次持竊得之前開存摺及印章，前往台灣銀
    行中壢分行，盜用前開印章以甲○○名義填具各提款十萬元之屬私文書之取款憑
    條後，持以向不知情之銀行行員提款各十萬元得逞，均足以生損害於甲○○，嗣
    甲○○於九十年六月八日欲前往領款時，發覺存褶失竊，報警後經警調閱前開銀
    行監視錄影帶，始悉上情。
二、案經桃園縣警察局中壢分局報請臺灣桃園地方法院檢察署檢察官偵查起訴。
    理  由
一、訊據被告乙○○對於右揭時地多次竊取被害人甲○○現金、存摺、美金及印章，
    並持所竊取之存摺、印章偽造甲○○名義之取款憑條向台灣銀行中壢分行分別盜
    領各十萬元之事實，坦承不諱，核與被害人甲○○之證述情節相符，並有台灣銀
    行中壢分行九十年六月七日及八日取款憑條影本二紙（傳票編號各為一四五九號
    、一五０一號）、台灣銀行中壢分行監視攝影機翻拍照片二張等在卷可稽，又查
    桃園縣中壢市○○路二四三號一樓房屋係被害人甲○○向被告之父所承租，其一
    樓前半部係供甲○○經營餐飲店使用，後半部有房間二間供甲○○居住使用，欲
    進入一樓除可由前半部店面進入外，於後半部尚有一樓梯可由二樓直抵一樓，而
    被告即是趁甲○○於一樓前半部忙於經營小吃生意時，多次由後半部之樓梯下抵
    一樓，如甲○○房門未上鎖，即直接啟門進入行竊，如房門有鎖，則踰越屬安全
    設備之窗戶進入竊盜等情，亦據被害人甲○○證陳在卷，並為被告所不否認，且
    有甲○○所繪房屋配置圖一紙存卷可稽，又被告係先後竊取甲○○之現金、美金
    後，因見甲○○房間內置有存摺及印章，因之始於九十年六月七日承前犯意再次
    竊取上開存摺、印章，並持以向台灣銀行中壢分行偽造取款憑條向銀行盜領存款
    二十萬元等節，亦據被告於警訊時供承在卷，被告竊取存摺、印章之目的即是欲
    盜領存款，亦堪認定，本件事證明確，被告犯行洵堪認定，應予依法論科。
二、核被告所為係犯刑法第三百二十一條第一項第二款之踰越安全設備竊盜罪、第三
    百二十條第一項之普通竊盜罪，第二百十六條、第二百十條之行使偽造私文書罪
    ，其盜用印章為偽造私文書之部分行為，偽造私文書之低度行為為行使偽造私文
    書之高度行為所吸收，均不另論罪，又其先後多次竊盜及行使偽造私文書行為，
    均時間緊接，方法相同，所犯構成要件相同罪名，顯均係基於概括犯意反覆為之
    ，均應依刑法第五十六條規定分別論以刑法第三百二十一條第一項第二款加重竊
    盜罪及同法第二百十六條、第二百十條之行使偽造私文書罪一罪，並依法加重其
    刑，被告多次竊盜行為，其中踰越窗戶竊盜所為係犯刑法第三百二十一條第一項
    第二款之加重竊盜罪，公訴人認被告之多次竊盜行為均成立同法第三百二十條第
    一項之普通竊盜罪，尚有誤會，惟其基本事實相同，起訴法條應予變更，又被告
    竊取甲○○存摺、印章之目的既係為盜領存款，則所犯上開連續加重竊盜罪及連
    續行使偽造私文書罪二罪間即有方法、結果之牽連關係，應從一重之刑法第三百
    二十一條第一項第二款加重竊盜罪處斷。爰審酌被告犯罪之動機、目的、手段、
    犯罪所生之危害及犯罪後坦承犯行，知所悔悟，並與被害人達成民事和解，分期
    賠償被害人損害等一切情狀，有和解書一份可稽，量處如主文所示之刑。
據上論斷，應依刑事訴訟法第二百九十九條第一項前段、第三百條，刑法第五十六條
、第三百二十一條第一項第二款、第二百十六條、第二百十條、第五十五條，判決如
主文所示之刑。
本案經檢察官胡樹德到庭執行職務。
中      華      民      國      九十        年    十      月    二十二  日
                                臺灣桃園地方法院刑事第一庭
                                    法  官    黃  斯  偉
右正本證明與原本無異。
如不服本判決，應於判決送達後十日內向本院提出上訴狀( 應附繕本 )，上訴於
臺灣高等法院。
                                    書記官    薛  淑  玲
中      華      民      國      九十        年    十      月  二十五    日
附論罪科刑依據之法條：
刑法第三百二十一條
犯竊盜罪而有左列情形之一者，處六月以上五年以下有期徒刑：
一、於夜間侵入住宅或有人居住之建築物、船艦或隱匿其內而犯之者。
二、毀越門扇、牆垣或其他安全設備而犯之者。
三、攜帶兇器而犯之者。
四、結夥三人以上而犯之者。
五、乘火災、水災或其他災害之際而犯之者。
六、在車站或埠頭而犯之者。
前項之未遂犯罰之。
刑法第二百十六條
行使第二百十條至第二百十五條之文書者，依偽造、變造文書或登載不實事項或使登
載不實事項之規定處斷。
刑法第二百十條
偽造、變造私文書，足以生損害於公眾或他人者，處五年以下有期徒刑。


司法院資訊處製作；財團法人民間司法改革基金會備份。
